臺灣基隆地方法院民事裁定　
110年度基簡字第325號
原      告  凱基商業銀行股份有限公司


法定代理人  魏寶生  
送達代收人  吳唐仲  
被      告  陳宥燐  
法定代理人  劉芯淳  
被      告  陳柔安  
            陳柔勻  
上二人共同
法定代理人  劉雅萍  
上列當事人間給付借款事件，本院裁定如下：
    主  文
本件移送臺灣臺北地方法院。
    理  由
一、按訴訟之全部或一部，法院認為無管轄權者，依原告聲請或
    依職權以裁定移送於其管轄法院，民事訴訟法第28條第1項
    定有明文。次按訴訟，由被告住所地之法院管轄；因契約涉
    訟者，如經當事人定有債務履行地，得由該履行地之法院管
    轄；共同訴訟之被告數人，其住所不在一法院管轄區域內者
    ，各該住所地之法院俱有管轄權，「但依第4條至前條規定
    有共同管轄法院者，由該法院管轄」，民事訴訟法第1條第1
    項前段、第12條、第20條復有明文，因此，共同訴訟之被告
    數人，倘其住所所在地不在同一法院之管轄區域內，但得依
    民事訴訟法第4條至第19條規定，定其共同管轄法院者，即
    應以民事訴訟法第4條至第19條規定之共同管轄法院，為優
    先管轄法院。
二、本件原告起訴本於消費借貸之法律關係，主張訴外人陳竹慶
    前於民國88年10月12日與原告(按前為萬泰商業銀行股份有
    限公司於103年11月25日起，已更名為凱基商業銀行股份有
    限公司)訂立小額循環信用貸款契約，並約定以GEORGE＆MARY
    現金卡為工具循環使用，迄今尚積欠新臺幣(下同)225,026
    元(本金221,835元、利息3,191元)未為清償。惟因訴外人陳
    竹慶已於109年10月16日死亡，而被告陳宥燐、陳柔安、陳
    柔勻(即均為被繼承人陳竹慶之子女)未於法定期限內向本院
    聲請辦理拋棄繼承，自應由被告陳宥燐、陳柔安、陳柔勻繼
    承被繼承人陳竹慶財產上一切權利、義務，是以原告乃訴請
    被告陳宥燐、陳柔安、陳柔勻清償上開債務。惟被告陳宥燐
    之住所係在桃園市○○區○○路0巷0號，被告陳柔安、陳柔勻之
    住所係在基隆市○○區○○路00巷0弄00號，有被告陳宥燐、陳
    柔安、陳柔勻之戶籍謄本各1件在卷可稽，被告陳宥燐之住
    所依起訴狀所載係在桃園市○○區○○路0巷0號，分別由臺灣桃
    園地方法院及本院管轄，不在同一法院之管轄區域。復觀諸
    卷附原告與被繼承人陳竹慶間所簽訂之小額循環信用貸款契
    約第二十一條約定：「立約人及連帶保證人對貴行所負各宗
    債務同意以貴行營業所在地（即分行(部)）為履行地……。」
    顯然本件消費借貸契約係約定以原告營業所在地即臺北市○○
    區○○○路○段000號1至3樓、127號為債務履行地，亦非屬本院
    轄區，而屬臺灣臺北地方法院之轄區，則依前揭說明，自應
    由共同管轄法院即臺灣臺北地方法院管轄。茲原告向無管轄
    權之本院起訴，顯係違誤，爰依職權將本件移送於該管之臺
    灣臺北地方法院。
三、依首開法條裁定如主文。
中　　華　　民　　國　　110 　年　　4 　　月　　15　　日
                  基隆簡易庭法  官  徐世禎
以上正本係照原本作成。
如不服本裁定抗告，應於裁定送達後10日內，向本院提出抗告狀
，並繳納抗告費新臺幣1000元。
中　　華　　民　　國　　110 　年　　4 　　月　　15　　日
                            書記官  張雅婷